臺灣高等法院刑事判決
109年度上訴字第3011號
上  訴  人    
即  被  告  薛雍韋




選任辯護人  楊安騏律師(法扶律師)          
上列上訴人即被告因違反毒品危害防制條例案件，不服臺灣桃園
地方法院一０九年度審訴字第四五一號，中華民國一０九年六月十
九日第一審判決（起訴案號：臺灣桃園地方檢察署一０八年度毒
偵字第六一二八號、偵字第二七八七０號），提起上訴，本院判
決如下：
    主  文
原判決撤銷。                                            
薛雍韋持有第一級毒品純質淨重十公克以上，累犯，處有期徒刑
貳年陸月。
扣案之第一級毒品海洛因柒包（含包裝袋，驗餘淨重肆拾陸點伍
零公克）、第二級毒品甲基安非他命玖包（含包裝袋，驗餘淨重
陸佰柒拾貳點陸肆公克）均沒收銷燬。電子磅秤壹台沒收。 
　　事實及理由
一、經本院審理結果，除如下自首部分認符合條件應予減刑外 
    ，餘原判決認事用法均無不當，並引用原判決書所載之事實
    及證據、理由（如附件）。
二、被告上訴狀載略以：本件其係因另案通緝遭查獲，警員並無
    搜索票得搜其住處，是其同意警方搜索，且主動告知警方家
    中壁櫃暗格置有毒品，並自行取出交付，準此，被告係於有
    偵查犯罪權責之人員，無相當證據足以憑藉懷疑被告涉有毒
    品犯行前，即向警方自首接受裁判，應有刑法第六十二條自
    首減輕之適用。本件原判決漏未依法減輕，且量刑過重，請
    求撤銷為有利被告之公允判決等語。嗣於本院則稱其上訴意
    旨為：其是在樓下遇警方即欲自白，故同意搜索，警方先搜
    車，未搜獲任何物品，再搜身，其身上有帶安非他命及海洛
    因各一小包毒品，但警員未搜到，嗣問可否上樓搜，其亦同
    意，上樓後是其主動交出身上二包毒品，應符自首等語。
三、經查，證人即現場查獲員警李新建於本院結證：本件其與同
    事因知被告遭通緝，而至被告住處社區一樓埋伏，經見被告
    下樓外出當場制伏，旋告以緝捕罪名（妨害自由）及權義，
    被告雖非毒品列管人口，但有詢問其家中有無違禁物品，是
    否願帶往入內搜索，經被告同意並當場簽自願搜索同意書後
    入內搜索。在樓下逮捕被告時，有先搜車，但車內無違禁品
    ，被告身上亦未搜得，是帶被告上樓後，在玄關處，被告即
    主動從褲子口袋拿出兩包毒品，再往裡走到客廳，就看到桌
    上有一小包、一小包的毒品，被告即坦認甫於凌晨施用毒品
    ，經搜索屋內，其發現房內木櫃深度有異，疑有夾層，但不
    知如何開啓，被告即稱可直接打壞沒關係，所以其直接扳開
    ，起出一大包安非他命毒品等情在卷（上訴卷第一０九～一一
    二頁筆錄）。核與另一查獲警員余忠信亦結證：當日是因被
    告妨害自由通緝案前往逮捕被告，在樓下有先搜被告身體及
    車子，均未發現應扣物品，嗣經被告同意至被告住處搜索，
    有在客廳桌上及房內暗櫃查獲毒品，同事於房內發現暗櫃打
    不開，詢問被告，被告同意撬開，至於在撬開暗櫃時，被告
    有無說「東西在裡面」，其未注意聽，並無印象。另被告於
    玄關處取出身上毒品一節，因其走在後面，未看到一節，大
    致相符。綜上，被告既係因涉妨害自由遭通緝，復非毒品列
    管人口，乃均與毒品案件無涉，警員逮捕被告可為之附帶搜
    索，復未搜獲任何毒品，則被告同意住處之搜索，且於警員
    尚未入內（客廳）時，即先行主動交付身上二包毒品，既係
    於警員發覺或懷疑其涉犯毒品嫌疑前，主動交出所持有毒品
    ，要符自首之例，審酌本案情節，應予減刑。　
四、原審未調查本案查獲經過，漏未論述被告自首之情，未為自
    首減刑之適用，即有未洽，被告上訴指摘，乃有理由，自應
    由本院撤銷改判。
五、除依原審以被告符累犯加重及量刑審酌外，本案既符自首報
    繳之規定，併應依刑法第六十二條前段之規定，及先加後減
    之例，減輕其刑，併審酌二到庭員警均證被告自始很配合，
    及當場同意搜索與直接破壞暗櫃以利警方查扣之犯後態度，
    乃諭知如主文所示之刑，及沒收或銷燬扣案物品。
六、據上論斷，應依刑事訴訟法第三百六十九條第一項前段、第
    三百六十四條、第三百七十三條，刑法第六十二條前段，判
    決如主文。　　
本案經檢察官林秀敏到庭執行職務
中　　華　　民　　國　一０九  年　  十  　月　  八　　日
　　　　　　　　　刑事第四庭審判長法　官  陳筱珮
　　　　　　　　                  法　官  羅郁婷
　　　　　　　                    法　官  陳玉雲
以上正本證明與原本無異。
如不服本判決，應於收受送達後20日內向本院提出上訴書狀，其
未敘述上訴之理由者並得於提起上訴後20日內向本院補提理由書
（均須按他造當事人之人數附繕本）「切勿逕送上級法院」。
                                  書記官  蔡麗春
中　　華　　民　　國　一０九  年　  十  　月　  八　　日

附錄：本案論罪科刑法條全文　　　　　　　　　　　　　　　
毒品危害防制條例第11條
持有第一級毒品者，處3年以下有期徒刑、拘役或新臺幣30萬元
以下罰金。
持有第二級毒品者，處2年以下有期徒刑、拘役或新臺幣20萬元
以下罰金。
持有第一級毒品純質淨重十公克以上者，處1年以上7年以下有期
徒刑，得併科新臺幣1百萬元以下罰金。
持有第二級毒品純質淨重二十公克以上者，處6月以上5年以下有
期徒刑，得併科新臺幣70萬元以下罰金。
持有第三級毒品純質淨重五公克以上者，處2年以下有期徒刑，
得併科新臺幣20萬元以下罰金。
持有第四級毒品純質淨重五公克以上者，處1年以下有期徒刑，
得併科新臺幣10萬元以下罰金。
持有專供製造或施用第一級、第二級毒品之器具者，處1年以下
有期徒刑、拘役或新臺幣10萬元以下罰金。